臺灣板橋地方法院刑事判決　　　　　　　94年度訴字第1761號
公　訴　人　臺灣板橋地方法院檢察署檢察官
被　　　告　甲○○
選任辯護人　張泰昌　律師
　　　　　　陳淑玲　律師
上列被告因違反毒品危害防制條例案件，經檢察官提起公訴（九
十三年度偵字第一七四八六號），被告於本院準備程序進行中就
被訴事實為有罪之陳述，經本院合議庭裁定由受命法官獨任進行
簡式審判程序，判決如下：
    主  文
甲○○持有第二級毒品達一定數量，處有期徒刑參月，如易科罰
金，以參佰元折算壹日。扣案之大麻壹包（淨重拾肆點肆伍公克
）沒收銷燬之；包裝上開大麻之外包裝袋壹個，沒收之。又連續
轉讓第四級毒品達一定數量，未遂，處有期徒刑肆月，如易科罰
金，以參佰元折算壹日。扣案之橘色圓形藥錠（驗後淨重壹佰捌
拾玖點玖參公克），沒收銷燬之；包裝上開橘色圓形藥錠之外包
裝袋壹佰壹拾肆公克，沒收之。應執行有期徒刑陸月，如易科罰
金，以參佰元折算壹日。扣案之大麻壹包（淨重拾肆點肆伍公克
）、橘色圓形藥錠（驗後淨重壹佰捌拾玖點玖參公克），均沒收
銷燬之；包裝上開大麻之外包裝袋壹個、包裝上開橘色圓形藥錠
之外包裝袋壹佰壹拾肆公克，均沒收之。
    事  實
一、甲○○明知大麻係毒品危害防制條例第二條第二項第二款列
    管之第二級毒品，不得製造、運輸、販賣、轉讓、施用或持
    有，竟於民國九十三年六月初，在桃園縣獅子王舞廳，以新
    臺幣（下同）四千五百元之代價，向真實年籍姓名不詳綽號
    「阿偉仔」之成年男子，購入第二級毒品大麻一包（淨重十
    四點四五公克）而無故持有之。又明知硝西泮（耐妥眠，
    Nitrazepam）係毒品危害防制條例第二條第二項第四款列管
    之第四級毒品，不得製造、運輸、販賣、轉讓或持有，竟於
    九十三年七月底，在桃園縣ＳＫＹ舞廳，向真實年籍姓名不
    詳綽號「國其」之成年男子，以每粒十五元之價格，購入含
    第四級毒品硝西泮（起訴書誤載為硝甲西泮）之橘色圓形藥
    錠約一千粒，並基於轉讓第四級毒品硝西泮之概括犯意，於
    九十三年八月間，在其位於臺北縣三重市○○○路四二號三
    樓之住處，連續二次無償轉讓含第四級毒品硝西泮之藥錠各
    二至三粒（淨重約零點三八公克至零點五七公克左右）予陳
    培登。嗣於九十三年十月二十六日晚間，陳培登致電甲○○
    表示欲再購買二百粒一粒眠，甲○○遂決定將上開含有第四
    級毒品硝西泮之橘色圓形藥錠中之二百粒（淨重約三十八公
    克左右），以原價即每粒十五元之價格轉讓予陳培登，雙方
    並約定於九十三年十月二十七日下午，在甲○○上址住處交
    付，惟於九十三年十月二十七日下午三時四十分許，陳培登
    前往甲○○上址住處準備取貨，甲○○尚未交付時，即為警
    當場查獲而未遂，並扣得第二級毒品大麻一包（淨重十四點
    四五公克）及含第四級毒品硝西泮之橘色圓形藥錠一千粒（
    原淨重一百九十點二九公克，驗餘淨重一百八十九點九三公
    克）。
二、案經內政部警察署國道高速公路警察局報請臺灣板橋地方法
    院檢察署檢察官偵查起訴。本院於準備程序進行中，被告就
    被訴事實為有罪之陳述，經告知被告簡式審判程序之旨，並
    聽取當事人之意見後，裁定進行簡式審判程序。
    理  由
一、上揭犯罪事實，業經被告甲○○於本院準備程序及審理中坦
    承不諱，核與證人陳培登於警詢及偵查中之證述情節相符，
    並有大麻一包及含第四級毒品硝西泮之橘色圓形藥錠一千粒
    扣案可資作證。又扣案之煙草一包，經送請法務部調查局鑑
    定結果，含第二級毒品大麻成分，淨重十四點四五公克，有
    法務部調查局九十三年十一月二十三日調科壹字第０六００
    ０九０九六號鑑定通知書一紙附卷可稽；扣案之橘色圓形藥
    錠一千粒，經送請內政部警政署刑事警察局鑑定結果，驗前
    淨重一百九十點二九公克，共取零點三六公克鑑驗用罄，驗
    餘淨重一百八十九點九三公克，檢出有第四級毒品硝西泮（
    耐妥眠）成分，亦有內政部警政署刑事警察局九十四年三月
    十四日刑鑑字第０九四０００九四四八號鑑定書一紙在卷可
    參，足認被告之自白與事實相符，洵堪採為認定事實之依據
    。本件事證明確，被告犯行，均堪認定。
二、查被告於九十三年十二月二十七日為警查獲前，已與證人陳
    培登商定妥欲轉讓第四級毒品硝西泮之數量、價格及交付之
    時間，證人陳培登並已依約前往取貨，自已屬著手於轉讓行
    為之實施，惟在被告尚未交付之際即為警查獲，是被告第三
    次之轉讓行為尚屬未遂。核被告所為，係犯毒品危害防制條
    例第十一條第二項之持有第二級毒品大麻達一定數量及同條
    例第八條第四項轉讓第四級毒品硝西泮、第八條第五項、第
    四項轉讓第四級毒品硝西泮達一定數量未遂罪。又被告轉讓
    第四級毒品硝西泮前持有第四級毒品硝西泮之低度行為，為
    轉讓第四級毒品硝西泮之高度行為所吸收，不另論罪。又按
    ，連續數行為而犯同一之罪名者，以一罪論，應擇其中一次
    行為所成立較重之一罪論科。無論犯罪之是否既遂，有無共
    犯，均祇依該次行為之行為態樣審究。連續犯之數行為，如
    所犯均為同一法條構成要件相同之罪，其中有既遂、未遂者
    ，固以既遂為重；如其中有法律規定必須加重其刑者，自以
    此為重，均屬當然。如所犯為未遂而具有法律規定必須加重
    其刑之情形，此與所犯為既遂而無法律規定必須加重其刑者
    相較，何者為重？則因未遂罪係「得」減輕其刑，而應否減
    輕，屬於法院裁量範圍，至法律規定必須加重其刑者，法院
    並無斟酌裁量之餘地，自應以前者為重，最高法院八十九年
    度台上字第四四八號判決意旨可資參照。被告先後三次轉讓
    第四級毒品硝西泮之行為，時間緊接，手法相同，所犯係構
    成要件相同之罪，顯係基於概括犯意反覆為之，為連續犯，
    而其所為轉讓第四級毒品硝西泮未遂部分，具有法律規定必
    須加重其刑之原因（詳如後述），是依刑法第五十六條規定
    ，自應論以轉讓第四級毒品硝西泮達一定數量未遂一罪，並
    加重其刑。又被告所犯持有第二級毒品大麻達一定數量及轉
    讓第四級毒品硝西泮達一定數量未遂罪間，犯意各別，行為
    互殊，應予分論併罰。又持有、轉讓毒品達一定數量者，加
    重其刑至二分之一，其標準由行政院定之，毒品危害防制條
    例第十一條第四項、第八條第六項分別定有明文；而依行政
    院於九十三年一月九日發布施行之「轉讓持有毒品加重其刑
    之數量標準」第二條第一項第二款、第四款規定，其標準為
    第二級毒品淨重十公克以上，第四級毒品淨重二十公克以上
    。本件被告所持有之大麻淨重十四點四五公克，有法務部調
    查局九十三年十一月二十三日調科壹字第０六０００九０九
    六號鑑定通知書一紙附卷可稽，已達上揭標準所定加重其刑
    之數量，應依法加重其刑；另被告轉讓第四級毒品硝西泮未
    遂之數量為橘色圓形藥錠二百粒，以查獲之含第四級毒品硝
    西泮之橘色圓形藥錠一千粒經送鑑定結果，其驗前淨重為一
    百九十點二九公克，有內政部警政署刑事警察局九十四年三
    月十四日刑鑑字第０九四０００九四四八號鑑定書一紙在卷
    可參，及該等藥錠均為同等大小，則依比例計算，被告欲轉
    讓之第四級毒品硝西泮即二百粒橘色圓形藥錠之淨重約為三
    十八公克，已達上揭標準所定加重其刑之數量，亦應依法加
    重其刑。又被告所犯轉讓第四級毒品硝西泮達一定數量未遂
    罪部分，同時有二種以上之刑之加重事由，應依法遞加重之
    。又被告已著手於轉讓第四級毒品硝西泮，尚未交付之際即
    為警查獲，為未遂，爰依刑法第二十六條前段之規定，減輕
    其刑。又被告所犯轉讓第四級毒品硝西泮達一定數量未遂罪
    部分，同時有刑之加重及減輕事由，應依法先加後減之。爰
    審酌被告無故持有第二級毒品，並連續多次轉讓第四級毒品
    予他人施用，實有害他人之身心，兼衡其無前科，有臺灣高
    等法院被告前案紀錄表一份足憑，素行良好，且犯後坦承犯
    行，態度尚稱良好，及其轉讓及持有毒品之數量等一切情狀
    ，分別量處如主文所示之刑，並諭知易科罰金之折算標準，
    及定其應執行之刑並諭知易科罰金之折算標準，以示懲儆。
三、扣案之煙草一包，含第二級毒品大麻成分，淨重十四點四五
    公克，有法務部調查局九十三年十一月二十三日調科壹字第
    ０六０００九０九六號鑑定通知書一紙附卷可稽，屬查獲之
    第二級毒品；扣案之橘色圓形藥錠一千粒，驗餘淨重一百八
    十九點九三公克，檢出有第四級毒品硝西泮（耐妥眠）成分
    ，亦有內政部警政署刑事警察局九十四年三月十四日刑鑑字
    第０九四０００九四四八號鑑定書一紙在卷可參，屬查獲之
    第四級毒品，均應依毒品危害防制條例第十八條第一項前段
    規定併予宣告沒收銷燬之。至鑑驗耗損之第四級毒品硝西泮
    ，既已滅失，自無庸併予宣告沒收銷燬，附此敘明。而包裝
    上開第二級毒品大麻之外包裝袋一個，為被告所有，供持有
    第二級毒品大麻犯罪所用之物，業經被告供承在卷，爰依刑
    法第三十八條第一項第二款規定併予宣告沒收之；另包裝上
    開第四級毒品硝西泮之外包裝袋（總重一百一十四公克），
    為被告所有，供轉讓第四級毒品硝西泮犯罪所用之物，應依
    毒品危害防制條例第十九條規定併予宣告沒收之。
據上論斷，應依刑事訴訟法第二百七十三條之一第一項、第二百
九十九條第一項前段，毒品危害防制條例第八條第五項、第四項
、第六項、第十一條第二項、第四項、第十八條第一項前段、第
十九條，刑法第十一條、第五十六條、第二十六條前段、第四十
一條第一項前段、第五十一條第五款、第三十八條第一項第二款
，罰金罰鍰提高標準條例第二條，判決如主文。
本案經檢察官黃怡華到庭執行職務。
中　　華　　民　　國　九十四　年　　九　　月　二十六　日
                  刑事第十九庭  法　官    曾淑娟
上列正本證明與原本無異。
如不服本判決，應於判決送達後十日內向本院提出上訴狀（應附
繕本），上訴於臺灣高等法院。
                                書記官　  陳金鳳
中　　華　　民　　國　九十四　年　　九　　月　二十七　日
附錄本案論罪科刑法條全文：
毒品危害防制條例第八條：
轉讓第一級毒品者，處一年以上七年以下有期徒刑，得併科新臺
幣一百萬元以下罰金。
轉讓第二級毒品者，處六月以上五年以下有期徒刑，得併科新臺
幣七十萬元以下罰金。
轉讓第三級毒品者，處三年以下有期徒刑，得併科新臺幣三十萬
元以下罰金。
轉讓第四級毒品者，處一年以下有期徒刑，得併科新臺幣十萬元
以下罰金。
前四項之未遂犯罰之。
轉讓毒品達一定數量者，加重其刑至二分之一，其標準由行政院
定之。
毒品危害防制條例第十一條：
持有第一級毒品者，處三年以下有期徒刑、拘役或新臺幣五萬元
以下罰金。
持有第二級毒品者，處二年以下有期徒刑、拘役或新臺幣三萬元
以下罰金。
持有專供製造或施用第一、二級毒品之器具者，處一年以下有期
徒刑、拘役或新臺幣一萬元以下罰金。
持有毒品達一定數量者，加重其刑至二分之一，其標準由行政院
定之。
